praksid/praks2/maris-kodutöö2/maris2.twolc
! Eesti morfofonoloogia

Alphabet

a b c d e f g h i j k l m n o p q r s š z ž t u v w õ ä ö ü x y 
A B C D E F G H I J K L M N O P Q R S Š Z Ž T U V W Õ Ä Ö Ü X Y 

 %{NA%}:0 ! Nõrga astme tähis ei tule pindesituses kunagi esile

 %>:0   ! Morfeemipiir ei tule pindesituses kunagi esile

! 

 G1:g ! lagi
 G1:0 ! lae
 B1:b ! tuba
 B1:0 ! toa
 D1:d ! rida
 D1:0 ! rea
 S1:s ! süsi
 S1:0 ! söe

 K1:k ! vokk
 K1:0 ! voki
 P1:p ! täpp
 P1:0 ! täpi
 T1:t ! kott
 T1:0 ! koti

 GK:g ! kalagi
 GK:k ! kurkki

 T2:t
 T2:d
 P2:p
 P2:b
 K2:k ! kurk
 K2:g ! kurgi


;

Sets

Vowel = A E I O U Õ Ä Ö Ü Y
        a e i o u õ ä ö ü y ;

Consonant = b c d f g h j k l m n p q r s š z ž t v w x 
            B C D F G H J K L M N P Q R S Š Z Ž T V W X ;

VoicelessConsonant = g b d k p t s h f š z ž
                     G B D K P T S H F Š Z Ž ;  

Definitions

Rules 
 

! ----- kaashäälikute astmevaheldus

"Nõrgas astmes vahel gbds kaob"

Cx:Cy  <=> _ :Vowel* %{NA%}: ;         ! võib-olla võiks kontekst olla ka: <=> _ %>:* :Vowel* %>:* %{NA%}: :Vowel*
     where Cx in ( G1 B1 D1 S1) 
           Cy in (  0  0  0  0)
     matched ;

! lexical: s u G1 u {NA}          NB! sellised kommentaarid tuleb kirjutada alati ENNE oma reegli kirjutamist; 
! surface: s o  0 o  0  

"u madaldub o-ks"

u:o  <=>  [.#. | Consonant] :Vowel G1:0    _   ;
          [.#. | Consonant]    _   G1:0 %{NA%}:0 [%>:0] :Vowel ;

! lexical: s u G1 u {NA}
! surface: s o  0 o  0  

! lexcial: t u G1 {NA} > e > l
! surface: t o 0  0    0 e

"i madaldub e-ks"

i:e  <=>  [.#. | Consonant]    _   D1:0 :Vowel ;

! lexical: r i D1 a {NA}
! surface: r e  0 a  0

"ü madaldub ö-ks"

ü:ö  <=>  [.#. | Consonant]    _   S1:0  %{NA%}:0 [%>:0] :Vowel ;

! lexical: s ü S1 {NA} > e
! surface: s ö 0  0    0 e



"Nõrgeneva astmevahelduse korral kk->k, pp->p, tt->t"

Cx:Cy  <=> Cz _ %{NA%}:0 ;         ! võib-olla võiks kontekst olla ka: <=> _ %>:* :Vowel* %>:* %{NA%}: :Vowel*
     where Cx in ( K1 P1 T1 ) 
           Cy in (  0  0  0 )
           Cz in (  k  p  t )
     matched ;

"Nõrgeneva astmevahelduse korral k->g, p->b, t->d"

Cx:Cy  <=> _ %{NA%}:0 ; 
      where Cx in ( K2 P2 T2 )
            Cy in (  g  b  d )
      matched ;

"Kui sufiksile eelneb hääletu konsonant, siis gi -> ki"
GK:k <=> :VoicelessConsonant %>:0 _  ; 
  
